臺灣板橋地方法院刑事判決　　　　　　　　　　　　　九十一年度訴字第五九五號
　　公　訴　人　臺灣板橋地方法院檢察署檢察官
　　被　　　告　甲○○
右列被告因違反毒品危害防制條例案件，經檢察官提起公訴（九十一年度毒偵字第四
七七號），本院判決如左：
    主  文
甲○○連續施用第一級毒品，累犯，處有期徒刑玖月。
被訴施用第二級毒品部分，無罪。
    事  實
一、甲○○曾於民國八十二年間因搶奪案件，經臺灣臺中地方法院以八十二年度訴字
    第三六六三號判決判處有期徒刑一年確定，又因違反肅清煙毒條例案件，經臺灣
    臺中地方法院以八十二年度訴字第四二九五號判決判處有期徒刑三年十月確定，
    復於八十三年間因違反麻醉藥品管理條例案件，經臺灣臺中地方法院以八十五年
    度易字第二三七三號判決判處有期徒刑八月確定，於八十七年十一月十八日因縮
    短刑期假釋出監，於八十九年二月十八日縮刑期滿，以執行完畢論。復因施用毒
    品案件，經臺灣南投地方法院以八十八年度毒聲字第一九○四號裁定送勒戒處所
    觀察、勒戒後，認有繼續施用毒品之傾向，經臺灣南投地方法院以八十九年度毒
    聲字第三三二號裁定令入戒治處所施以強制戒治一年，嗣於九十年五月四日強制
    戒治期滿，由臺灣南投地方法院檢察署檢察官於九十年五月十五日以九十年度戒
    毒偵字第一五七、一五八、一五九、一六０號為不起訴處分確定。詎仍不知悔改
    ，明知海洛因係毒品危害防制條例所明定之第一級毒品，不得施用及持有，竟基
    於概括之犯意，自九十年九月五日起至九十一年五月間某日止，連續在臺北縣三
    重市○○路○段一二六巷二十號三樓、臺中市○○里○○路七十三號等地，非法
    施用第一級毒品海洛因多次，其間於九十年九月六日十七時許，在臺北縣三重市
    ○○街一三七之二號前為警查獲。
二、案經臺北市政府警察局信義分局報請臺灣板橋地方法院檢察署檢察官偵查起訴。
    理  由
壹、有罪部分：
一、訊據被告甲○○坦承於右揭時、地連續每日施用第一級毒品海洛因之事實，而其
    於九十年九月六日經警查獲所採集之尿液，經臺北市立療養院檢驗結果，呈嗎啡
    陽性反應（另有安非他命陽性反應），有該院煙毒尿液檢驗報告書一紙在卷可稽
    ，並經本院送請法務部調查局覆驗結果亦呈嗎啡陽性反應（另有甲基安他命陽性
    反應），有該局檢驗通知書一紙附卷足按，是被告之自白與事實相符，為可採信
    。而被告前因施用毒品案件，經臺灣南投地方法院以八十八年度毒聲字第一九○
    四號裁定送勒戒處所觀察、勒戒後，認有繼續施用毒品之傾向，經臺灣南投地方
    法院以八十九年度毒聲字第三三二號裁定令入戒治處所施以強制戒治一年，嗣於
    九十年五月四日強制戒治期滿，由臺灣南投地方法院檢察署檢察官於九十年五月
    十五日以九十年度戒毒偵字第一五七、一五八、一五九、一六０號為不起訴處分
    確定，有臺灣高等法院檢察署刑案紀錄簡覆表及上開不起訴處分書在卷為憑。本
    件事證明確，被告犯行堪以認定。
二、核被告所為係犯毒品危害防制條例第十條第一項之施用第一級毒品罪。其持有海
    洛因之低度行為，應為其施用海洛因之高度行為所吸收，不另論罪。其先後多次
    施用第一級毒品海洛因之犯行，時間緊接，犯罪構成要件相同，顯係基於概括犯
    意為之，為連續犯，應依刑法第五十六條之規定，論以一罪並加重其刑。公訴人
    就被告如事實欄所述時間，除於九十年十二月二十一日二十時五十分許採尿前二
    十四小時內某時之曾施用第一級毒品海洛因以外之施用第一級毒品海洛因犯行雖
    未據起訴，惟本院認未起訴部分與已起訴之犯罪事實有連續犯之裁判上一罪關係
    ，亦為起訴之效力所及，本院自得併予審理，附此敘明。查被告曾於八十二年間
    因搶奪案件，經臺灣臺中地方法院以八十二年度訴字第三六六三號判決判處有期
    徒刑一年確定，又因違反肅清煙毒條例案件，經臺灣臺中地方法院以八十二年度
    訴字第四二九五號判決判處有期徒刑三年十月確定，復於八十三年間因違反麻醉
    藥品管理條例案件，經臺灣臺中地方法院以八十五年度易字第二三七三號判決判
    處有期徒刑八月確定，於八十七年十一月十八日因縮短刑期假釋出監，於八十九
    年二月十八日縮刑期滿，以執行完畢論，有臺灣高等法院檢察署刑案紀錄簡覆表
    在卷可憑，其受有期徒刑執行完畢五年以內再犯本件有期徒刑以上之罪，為累犯
    ，依刑法第四十七條、第七十條之規定遞加重其刑。爰審酌被告之犯罪動機、目
    的、所生危害及犯後態度等一切情狀，量處如主文所示之刑。
貳、無罪部分：
一、公訴意旨另以：被告甲○○曾因施用第二級毒品安非他命案件，經觀察、勒戒後
    ，認有繼續施用毒品之傾向，經臺灣南投地方法院以八十九年度毒聲字第三三二
    號裁定令入戒治處所施以強制戒治一年，嗣經裁定停止戒治付保護管束，惟其竟
    於保護管束期間違反保護管束應遵守事項情節重大，再經該院以八十九年度毒聲
    字第一一七三號裁定撤銷停止戒治，令入戒治處所施以強制戒治，於九十年五月
    四日強制戒治期滿，由臺灣南投地方法院檢察署檢察官於九十年五月十五日，以
    九十年度戒毒偵字第一五七、一五八、一五九、一六○號不起訴處分確定。詎其
    復基於施用毒品之犯意，於九十年十二月二十一日二十時五十分許採尿前九十六
    小時內某時，在不詳地點，施用第二級毒品安非他命，為警於九十年十二月二十
    一日十七時許，在臺北縣三重市○○街一三七之二號前查獲，因認被告涉犯毒品
    危害防制條例第十條第二項之施用第二級毒品罪嫌等語。
二、按犯罪事實應依證據認定之，無證據不得推定其犯罪事實，又不能證明被告犯罪
    者，應諭知無罪之判決，刑事訴訟法第一百五十四條、第三百零一條第一項分別
    定有明文。
三、訊據被告堅決否認有何施用安非他命犯行。經查：被告於九十年九月六日十七時
    許，在臺北縣三重市○○街一三七之二號前為警查獲後，經警所採集尿液送臺北
    市立療養院檢驗，檢驗結果呈安非他命陽性反應及嗎啡陽性反應，有該院煙毒尿
    液檢驗報告書一紙在卷可稽，並經本院送請法務部調查局覆驗結果亦呈甲基安非
    他命陽性反應及嗎啡陽性反應，有該局檢驗通知書一紙附卷足按，惟此僅足證明
    被告於接受採尿之時即九十年九月六日十八時二十分許之前九十六小時內某時點
    ，曾在某處，確有非法施用安非他命之犯行。然此並不能證明被告有於九十年十
    二月二十一日二十時五十分許前九十六小時內有施用安非他命犯行，被告既堅決
    否認有此部分犯行，在查無其他積極證據，實尚認被告於公訴人所訴時間有施用
    第二級毒品安非他命犯行，是公訴人起訴部分無法證明被告犯罪，則就被告於九
    十年九月六日十八時二十分許之前九十六小時內某時點有施用第二級毒品安非他
    命犯行，本院自無從併予審理。此外，復查無其他積極證據足資證明被告有公訴
    人所訴之施用第二級毒品犯行，既不能證明被告犯罪，應為無罪之諭知。
據上論斷，應依刑事訴訟法第二百九十九條第一項、第三百零一條第一項，毒品危害
防制條例第十條第一項，刑法第十一條前段、第五十六條、第四十七條，判決如主文
。
本案經檢察官郭緯中到庭執行職務。
中      華      民      國      九十一      年      六    月  十二    日
          臺灣板橋地方法院刑事第三庭
                                          法  官  李  幼  妃
右正本證明與原本無異。
如不服本判決，應於判決送達後十日內，向本院提出上訴狀。
                                          書記官  強  梅  芳
中      華      民      國      九十一      年      六    月  十二    日
